Inventaris van het archief van A. Seret (1916-2007) en enkele familieleden, 1847-1997 (-2014)
Nationaal Archief, Den Haag
- AANVULLINGEN 2002, 2006
  - M.C. Seret-Van Hoek (1921-2014)
    - Berichtgeving opgevangen en verzorgd door Bram Seret aan boor van MS Surriento op de reis van Batavia naar Nederland, decembeer 1949, 1950; 141; 1 omslag
    - Genealogische gegevens over Claas Seret Jansz., door ir. W. Bos fotokopie, 142; 1 omslag
    - Aantekeningen over Suriname, z.d.; 147; 1 omslag
    - Brieven ontvangen door Milot Marie-Charlotte van Hoek, echtgenote van A. Seret, betreffende de Academie van Beeldende kUnsten te Den Haag, 1942-1949; 148; 1 pak
- AANVULLINGEN 2007, 2014
  - Beschrijving levensloopt A. Seret, overzicht door het echtpaar Seret bezochte landen en plaatsen; korte aantekeningen gastcollege aan de RU Utrecht 1978, viisitkaartje, lidmaatschappen, toegangsbewijzen, 151
  - Overlijdensberichten van A. Seret (2007) en M. Seret-Van Hoek (2014), met levensbeschrijving van de laatste door haar zoon A. Seret, 152